# 支付宝余额列报及披露

提问人：cos0414 时间：2017-04-11 16:25:46
请问版主，新三板企业的支付宝账户余额，是否应当放在其他货币资金列报？是否作为现金等价物？

回答人：chenyiwei
请参考《瑞华研究 2010 ～ 2016 汇编》之“问题5-1-8（第三方支付平台账户中的款项如何列报）”。